臺灣高等法院臺中分院刑事判決
111年度上易字第216號
上  訴  人  
即  被  告  蔡仁欽


            王奎智


上列上訴人因詐欺案件，不服臺灣臺中地方法院110年度易字第2
221號中華民國110年12月30日第一審判決（起訴案號：臺灣臺中
地方檢察署109年度偵字第37056號、110年度偵字第8810號、第2
5832號），提起上訴，本院判決如下：
    主  文
上訴駁回。
    犯罪事實及理由
一、本案經本院審理後，認第一審判決認事用法及量刑均無不當
    ，應予維持，除證據部分應補充「上訴人即被告（下稱被告
    ）蔡仁欽、王奎智於本院準備程序及審理時之自白（見本院
    卷第72頁、第103頁）」外，餘皆引用第一審判決書記載之
    犯罪事實、證據及理由（如附件）。
二、被告蔡仁欽、王奎智上訴意旨分別如下：
(一)被告蔡仁欽上訴意旨略以：被告蔡仁欽於偵查中即已坦承犯
    行，並未浪費司法資源，誠心悔過，具有悔意，原審判決被
    告蔡仁欽各量處拘役50日、30日，應執行拘役70日，不符罪
    刑相當與比例原則，被告蔡仁欽同一段時間之相同案件，經
    臺灣臺北地方法院以110年度審簡字第588號刑事簡易判決判
    處拘役10日，請考量被告蔡仁欽目前任職於手機行，育有1
    位4歲小孩，撤銷原審判決，對被告蔡仁欽從輕量刑等語。
(二)被告王奎智上訴意旨略以：被告王奎智對本案犯行均坦承不
    諱，且屬幫助犯，並非詐騙集團之成員，犯罪情節實屬輕微
    。被告王奎智年輕識淺，方誤蹈法網，基於刑罰相當性、比
    例原則與刑罰最後手段性，原審量刑過重，請撤銷原審判決
    ，對被告王奎智從輕量刑等語。
三、按刑事審判旨在實現刑罰權之分配的正義，故法院對有罪被
    告之科刑，應符合罪刑相當之原則，使輕重得宜，罰當其罪
    ，以契合社會之法律感情，此所以刑法第57條明定科刑時應
    審酌一切情狀，尤應注意該條所列10款事項以為科刑輕重之
    標準，俾使法院就個案之量刑，能斟酌至當。而量刑輕重係
    屬事實審法院得依職權自由裁量之事項，苟已斟酌刑法第57
    條各款所列情狀而未逾越法定刑度，不得遽指為違法（最高
    法院72年台上字第6696號判例要旨參照）。本件原判決就被
    告蔡仁欽、王奎智量刑部分，敘明：「審酌被告二人提供行
    動電話門號與他人實施詐欺取財，使正犯得以隱匿其真實身
    分，憑恃犯罪追查不易更肆無忌憚，而助長詐欺取財之歪風
    ，對社會財貨秩序、正常經濟交易安全及人民財產權構成嚴
    重危害，增加被害人尋求救濟及警察機關查緝犯罪之困難，
    致告訴人李振芳、被害人張芸禎因遭詐欺而分別受有新臺幣
    3萬元、郵局帳戶存摺及提款卡之財產上損害，被告二人本
    身均未實際參與本案詐欺取財犯行之責難性，犯後均坦承犯
    行，態度尚稱良好，及被告二人之智識程度及生活狀況（見
    原審卷第96頁）等一切情狀，分別各量處拘役50日、30日，
    並均諭知易科罰金之折算標準，及定其應執行之刑各為拘役
    70日，暨諭知所定應執行刑易科罰金之折算標準。」經核原
    審顯係本於被告之責任為基礎，並已具體斟酌刑法第57條所
    列情形而為量定，未偏執一端而有失輕重之情事，亦未逾越
    法律所規定之範圍，依上開最高法院判例意旨，尚難認原審
    量刑有何違法或失當之處。至被告蔡仁欽援引其他法院他案
    判決而認原審量刑過重，然個案犯罪情節不同，基於個案拘
    束原則，個別案件之判決案例並無拘束其他判決之效力，自
    難抽象化地予以比附援引。是被告蔡仁欽、王奎智上訴主張
    原判決量刑過重，係對原判決量刑職權之適法行使任意指摘
    ，尚屬無據。
四、綜上所述，被告蔡仁欽、王奎智上訴均無理由，應予駁回。
據上論斷，應依刑事訴訟法第368條、第373條，判決如主文。　
本案經檢察官蔣志祥提起公訴，檢察官陳幸敏到庭執行職務。
中　　華　　民　　國　　111 　年　　5 　　月　　31　　日
            刑事第六庭　  審判長法　官　張  靜  琪
                                法　官　鍾  貴  堯
                                法　官　劉  柏  駿
以上正本證明與原本無異。
不得上訴。
                                書記官  林  巧  玲
　　　　　　　　　　　　　　　　
中　　華　　民　　國　　111 　年　　5 　　月　　31　　日